【裁判字號】    95,訴,1874
【裁判日期】    951103
【裁判案由】    毒品危害防制條例
【裁判全文】
臺灣高雄地方法院刑事判決              95年度訴字第1874號
公  訴  人  臺灣高雄地方法院檢察署檢察官
被      告  甲○○
上列被告因毒品危害防制條例案件，經檢察官提起公訴（95年度
毒偵字第3437號）及移送併案審理（95年度毒偵字第4649號），
本院以簡式審判程序判決如下：
    主  文
甲○○連續施用第一級毒品，累犯，處有期徒刑柒月。扣案第一
級毒品海洛因壹小包（淨重零點壹捌公克，空包裝重零點貳捌公
克），沒收銷燬之。
    事  實
一、甲○○前因贓物案件，經本院以93年度簡字第4316號判處有
    期徒刑4 月，上訴後，經本院以93年度簡上字第799 號駁回
    上訴確定；另因施用毒品案件，經本院以93年度毒聲字第14
    64號裁定送勒戒處所觀察、勒戒後，認有繼續施用傾向，經
    本院以93年度毒聲字2277號令入戒治處所施以強制戒治，於
    民國93年6 月30日強制戒治執行完畢出監，接續執行上開徒
    刑，於94年10月29日縮行期滿執行完畢，該施用毒品案件，
    則經台灣高雄地方法檢察署檢察官以94年度戒毒偵字第408
    號不起訴處分確定。詎仍不知悔改，於前述強制戒治執行完
    畢釋放後5 年內，基於施用第一級毒品海洛因之概括犯意，
    分別於：(1)95年3 月27日19時20分許回溯24小時內之某時（
    受公權力拘束期間除外），在不詳地點，施用第一級毒品海
    洛因1 次，經警於同日時在高雄縣永安鄉○○路光明10巷18
    之1 號查獲，並扣得第一級毒品海洛因1 包（淨重0.18公克
    、空包裝重0.28公克）；(2)同年月30日14時45分許回溯24小
    時內之某時（受公權力拘束期間除外），在不詳地點，施用
    第一級毒品海洛因1 次，經警於同日13時40分許在高雄縣橋
    頭鄉○○路與成功南路口查獲。
二、案經高雄市政府警察局岡山分局報請高雄地檢署檢察官偵查
    起訴及移送併案審理。
    理  由
一、被告甲○○所犯係死刑、無期徒刑、最輕本刑為3 年以上有
    期徒刑以外之罪，其於準備程序中就前揭被訴事實為有罪之
    陳述，經受命法官告知簡式審判程序之旨，並聽取其與公訴
    人之意見後，本院合議庭認為適宜由受命法官獨任進行簡式
    審判程序，爰依刑事訴訟法第273 條之1 第1 項規定，裁定
    由受命法官獨任進行審判程序，合先敘明。
二、上開犯罪事實，業據被告甲○○於偵審中坦承不諱，且被告
    歷次為警查獲採尿送驗結果，確呈嗎啡陽性反應，此有台灣
    檢驗科技股份有限公司95年4 月4 日報告編號KＺ0000000000
    00號、KＺ000000000000號濫用藥物尿液檢驗報告各1 紙，暨
    各該毒品案件嫌疑犯尿液採證檢驗對照表2 紙附卷可稽，又
    扣案疑似海洛因粉末1 小包，經送法務部調查局鑑驗結果，
    確含有第一級毒品海洛因成分，有該局95年6 月2 日調科壹
    字第220023391 號鑑定通知書1 份在卷可佐，足徵被告之自
    白與事實相符，堪以採信。是本案事證明確，被告數次施用
    第一級毒品海洛因之犯行，洵堪認定。
三、按觀察、勒戒或強制戒治執行完畢釋放後，5 年內再犯毒品
    危害防制條例第10條施用毒品之罪者，應依法追訴，毒品危
    害防制條例第23條第2 項定有明文。被告前因施用毒品案件
    ，經送觀察、勒戒後，認有繼續施用傾向，再送強制戒治，
    於94年6 月30日執行完畢出監，並經檢察官為不起訴處分確
    定（詳前揭事實欄所載），此有臺灣高等法院被告前案紀錄
    表在卷可憑，其於前述強制戒治執行完畢釋放後5 年內，再
    犯本件施用第一級毒品海洛因犯行，參照上開規定，自應予
    追訴、處罰。
四、論罪科刑
（一）被告行為後，刑法部分條文業於94年2 月2 日修正公布，
      自95年7 月1 日施行，而修正後刑法業已刪除第56條連續
      犯之規定，此刪除雖非犯罪構成要件之變更，但顯已影響
      行為人刑罰之法律效果，自屬法律變更。本件被告先後2
      次施用第一級毒品海洛因，主觀上顯係基於施用第一級毒
      品之概括犯意，客觀上其數次行為具有連續性，且係侵害
      同性質之法益，依修正前刑法第56條連續犯之規定，本得
      論以一罪，並得加重其刑；惟若適用修正後刑法規定，被
      告多次犯行，將論以數罪而併罰之，經依刑法第2 條第1
      項規定（即從舊從輕原則），比較新舊法結果，應以修正
      前刑法較有利於被告。
（二）核被告所為，係犯毒品危害防制條例第10條第1 項之施用
      第一級毒品海洛因罪。其持有第一級毒品海洛因之低度行
      為，為其施用之高度行為所吸收，不另論罪。其先後2 次
      施用第一級毒品海洛因之犯行，時間緊接，方法相同，觸
      犯構成要件相同之罪名，顯係基於概括犯意為之，為連續
      犯，應依修正前刑法第56條規定論以一罪，並加重其刑。
      又被告前因贓物案件，經本院以93年度簡字第4316號、93
      年度簡上字第799 號判處有期徒刑4 月確定，於94年10月
      29日縮刑期滿執行完畢，有本院院內索引卡紀錄表、臺灣
      高等法院被告前案紀錄表各1 份在卷可憑，其於刑之執行
      完畢後，5 年內再故意犯本件有期徒刑以上之罪，為累犯
      ，應加重其刑（按被告行為後，刑法部分條文固經修正，
      已如前述，惟刑法第47條關於故意再犯罪成立累犯一節，
      並未修正，本件被告係故意再犯，於新舊法均構成累犯，
      尚不生比較新舊法問題，逕依新法論處），並依法遞加重
      之。
（三）爰審酌被告前因施用毒品案件，經施以強制戒治後，仍再
      犯本件施用毒品犯行，足見其戒絕毒癮之意志不堅，本不
      宜寬貸；惟念其犯後坦承犯行，態度良好，及施用毒品乃
      戕害自身健康，尚未直接危害他人，反社會性不高等一切
      情狀，量處如主文所示之刑，以資懲儆。扣案粉末1 小包
      ，經鑑定確含海洛因成分，業如前述，其包裝袋，因與其
      上殘留之毒品難以完全析離，均應依毒品危害防制條例第
      18條第1 項前段規定，不論屬於被告所有與否，宣告沒收
      銷燬之；至送鑑耗用之海洛因既已滅失，自無庸再予宣告
      沒收銷燬。
五、末以，本件被告除起訴書所載犯罪事實外，就移送併案意旨
    書所載被告其餘施用第一級毒品海洛因，雖未據公訴人起訴
    ，然核與前揭已起訴部分有連續犯之裁判上一罪關係，當為
    起訴效力所及，本院自應一併審理，併此敘明。
據上論斷，應依刑事訴訟法第299 條第1 項前段、第273 條之1
第1 項，毒品危害防制條例第10條第1 項、第18條第1 項前段，
刑法第11條、第2 條第1 項前段、（修正前）第56條、第47條第
1 項，判決如主文。
本案經檢察官乙○○到庭執行職務。
中    華    民    國    95    年    11    月    3     日
                  刑事第十五庭  法  官  周宛瑩
以上正本證明與原本無異。
如不服本判決，應於判決送達後10日內，向本院提出上訴狀。
中    華    民    國    95    年    11    月    7     日
                                書記官  林秀珍
附錄本案論罪法條：
毒品危害防制條例第10條
施用第一級毒品者，處 6 月以上 5 年以下有期徒刑。
施用第二級毒品者，處 3 年以下有期徒刑。


司法院資訊處製作；財團法人民間司法改革基金會備份。
